臺灣高雄地方法院刑事判決　　　　　　　94年度訴字第1662號
公　訴　人　臺灣高雄地方法院檢察署檢察官
被　　　告　甲○○
上列被告因違反毒品危害防制條例案件，經檢察官提起公訴（94
年度毒偵字第3639號），被告於本院準備程序中就被訴事實為有
罪之陳述，受命法官於聽取當事人之意見後，本院合議庭裁定改
由受命法官獨任以簡式審判程序審理，判決如下：
    主  文
甲○○連續施用第一級毒品，處有期徒刑柒月，扣案如附表一、
四所示之物，均沒收銷燬之，如附表二所示之物，沒收之；又連
續施用第二級毒品，處有期徒刑月，扣案如附表三、四所示之
物，均沒收銷燬之；應執行有期徒刑柒月，扣案如附表一、三、
四所示之物，均沒收銷燬之，如附表二所示之物，沒收之。
    犯罪事實及理由
一、犯罪事實：
    甲○○前因施用第1 、2 級毒品案件，經本院於民國92年9
    月24日，以92年度毒聲字第5875號裁定送臺灣高雄看守所附
    設勒戒處所觀察、勒戒，認無繼續施用毒品之傾向，於92年
    12月2 日釋放，並由臺灣高雄地方法院檢察署檢察官於92年
    12月17日，以92年度毒偵緝字第757 號為不起訴處分確定。
    詎仍不知悔改，於觀察、勒戒執行完畢釋放後5 年內，復基
    於施用第1 級毒品海洛因及第2 級毒品甲基安非他命之概括
    犯意，自前案臺灣高等法院高雄分院93年度上訴字第808 號
    判決，宣示判決日之次日即93年9 月30日起（不受前案既判
    力效力所及之始日）至94年4 月7 日中午止，連續在高雄市
    前鎮區鎮○路38號住處，以海洛因摻入香煙吸食或以海洛因
    摻水用針筒注射體內之方式，施用第1 級毒品海洛因；另將
    甲基安非他命置於玻璃球吸食器，於下方燒烤，以吸食煙霧
    之方式，施用第2 級毒品甲基安非他命。為警於94年4 月7
    日下午1 時20分許，在高雄市苓雅區○○○路148 號前當場
    查獲，並扣得如附表一至四所示之物。
二、證據名稱：
  (一)被告甲○○於警詢、偵訊及本院審理中之自白。
  (二)扣案物品、高雄市政府警察局苓雅分局扣押筆錄、扣押物品
    目錄表。
  (三)高雄市立凱旋醫院濫用藥物尿液檢驗報告（報告日期：94年
    4 月25日，轉碼編號：00000000）。
  (四)法務部調查局鑑定通知書（調科壹字第220020711號）。
  (五)高雄醫學大學附設中和紀念醫院檢驗報告（報告編號第9406
    ─1076至1089號）。
  (六)臺灣高等法院被告前案紀錄表、臺灣高雄地方法院被告院內
    索引卡紀錄表、臺灣高雄地方法院檢察署刑案資料查註紀錄
    表。
  (七)臺灣高雄地方法院檢察署檢察官92年度毒偵緝字第757 號不
    起訴處分書、臺灣高等法院高雄分院93年度上訴字第808 號
    判決書。
三、核被告甲○○所為，係犯毒品危害防制條例第10條第1 項施
    用第1 級毒品海洛因罪及同條第2 項施用第2 級毒品甲基安
    非他命罪。被告施用前後持有第1 級毒品海洛因及第2 級毒
    品甲基安非他命之低度行為，應分別為施用之高度行為所吸
    收，均不另論罪。被告先後多次施用第1 級毒品海洛因及第
    2 級毒品甲基安非他命之犯行，時間緊接，方法相同，所犯
    構成要件相同之罪名，顯係基於概括犯意反覆為之，均為連
    續犯，應依刑法第56條之規定以一罪論，並加重其刑。所犯
    上開二罪，犯意各別、罪名有異，應予分論併罰。公訴意旨
    認被告係施用第2 級毒品安非他命，容有誤認，併此敘明。
    爰審酌被告前因施用第1 、2 級毒品，於觀察、勒戒執行後
    ，認無繼續施用毒品之傾向，於92年12月2 日先行釋放後，
    隨即故態復萌自92年12月16日起迄本案94年4 月7 日為警查
    獲時止，長期連續施用第1 級毒品海洛因、第2 級毒品甲基
    安非他命不輟，無視於毒品對於自身健康之戕害及國家對於
    杜絕毒品犯罪之禁令，惡性非輕，本諸施用毒品者均有相當
    程度之生理成癮性及心理依賴性，其犯罪心態與一般刑事犯
    罪之本質並不相同，且被告係於5 年內再犯毒品危害防制條
    例第10條施用第1 級毒品、第2 級毒品罪之犯行，依同條例
    之規定，無需再經觀察、勒戒及強制戒治之刑事處遇程序，
    為兼顧被告斷絕生理成癮性及心理依賴性之必要，量刑本不
    宜過輕；惟斟酌被告自前次觀察、勒戒釋放後，其於92年12
    月16日起至93年3 月10日連續施用第1 、2 級毒品之部分，
    業經臺灣高等法院高雄分院於93年9 月29日，以93年度上訴
    字第808 號判決有期徒刑1 年2 月在案，然被告前後施用毒
    品之行為既未因此中斷（見94年度毒偵字第3639號卷第14頁
    ），上開犯行與本案實為連續犯之裁判上一罪關係，僅因既
    判力延展之時點受上開宣示判決日所阻斷，為免一案數判、
    導致刑罰輕重失衡，及參酌被告犯後業已坦承犯行，頗具悔
    意等一切情狀，分別從輕量處如主文所示之刑，並定其應執
    行之刑。扣案如附表一編號一之海洛因5 包為毒品危害防制
    條例第2 條第2 項第1 款規定之第1 級毒品；附表三編號一
    、二之甲基安非他命共6 包為同條項第2 款規定之第2 級毒
    品；附表四海洛因與甲基安非他命之混合粉末1 包，及用以
    盛裝各該管制毒品之外包裝袋，因物理上二者難以析離，有
    法務部調查局鑑定通知書（調科壹字第220020711 號）在卷
    可稽；另附表一編號二至九之物及附表三編號三之物，經送
    驗後分別有海洛因及甲基安非他命之陽性反應，因與各該管
    制毒品在物理上皆難以析離，亦有卷附高雄醫學大學附設中
    和紀念醫院各項物品之檢驗報告可佐，爰均依毒品危害防制
    條例第18條第1 項前段規定宣告沒收銷燬之；附表二所示之
    物，為被告所有預備供分裝毒品吸食之用，業據被告供陳在
    卷，應依刑法第38條第1 項第2 款之規定宣告沒收之。
四、依刑事訴訟法第273 條之1 第1 項、第299 條第1 項前段、
    第310 條之2 、第454 條第1 項，毒品危害防制條例第10條
    第1 項、第2 項、第18條第1 項前段，刑法第11條、第56條
    、第38條第1 項第2 款、第51條第5 款、第9 款，判決如主
    文。
中　　華　　民　　國　　94　　年　　10 　　月　　4　　日
                  刑事第十一庭  法　官  戰諭威
以上正本證明與原本無異。
如不服本判決，應於判決送達後10日內，向本院提出上訴狀。
中　　華　　民　　國　　94　　年　　10 　　月　　4　　日
                                書記官  林佳蓉
附錄本判決論罪之法條：
毒品危害防制條例第10條：
施用第一級毒品者，處六月以上五年以下有期徒刑。
施用第二級毒品者，處三年以下有期徒刑。
附表一：
┌──┬──────┬───┬────────────┐
│編號│名     稱   │數  量│  備         註         │
├──┼──────┼───┼────────────┤
│一  │海洛因      │ 5包  │含袋重合計24.86 公克，法│
│    │            │      │務部調查局鑑定通知書（調│
│    │            │      │科壹字第220020711號）   │
├──┼──────┼───┼────────────┤
│二  │電子磅秤    │ 1台  │呈海洛因陽性反應，高雄醫│
│    │            │      │學大學附設中和紀念醫院檢│
│    │            │      │驗報告報告編號第9406─10│
│    │            │      │78號                    │
├──┼──────┼───┼────────────┤
│三  │殘留海洛因之│ 32只 │呈海洛因陽性反應，高雄醫│
│    │夾鏈袋      │      │學大學附設中和紀念醫院檢│
│    │            │      │驗報告報告編號第9406─10│
│    │            │      │77、1089號              │
├──┼──────┼───┼────────────┤
│四  │鐵製尖匙    │ 1支  │呈海洛因陽性反應，高雄醫│
│    │            │      │學大學附設中和紀念醫院檢│
│    │            │      │驗報告報告編號第9406─10│
│    │            │      │80號                    │
├──┼──────┼───┼────────────┤
│五  │塑膠尖匙    │ 12支 │呈海洛因陽性反應，高雄醫│
│    │            │      │學大學附設中和紀念醫院檢│
│    │            │      │驗報告報告編號第9406─10│
│    │            │      │81號                    │
├──┼──────┼───┼────────────┤
│六  │針筒        │ 3支  │呈海洛因陽性反應，高雄醫│
│    │            │      │學大學附設中和紀念醫院檢│
│    │            │      │驗報告報告編號第9406─10│
│    │            │      │84～1086號              │
├──┼──────┼───┼────────────┤
│七  │玻璃尖匙    │ 2支  │呈海洛因陽性反應，高雄醫│
│    │            │      │學大學附設中和紀念醫院檢│
│    │            │      │驗報告報告編號第9406─10│
│    │            │      │82號                    │
├──┼──────┼───┼────────────┤
│八  │橡皮筋      │ 2條  │呈海洛因陽性反應，高雄醫│
│    │            │      │學大學附設中和紀念醫院檢│
│    │            │      │驗報告報告編號第9406─10│
│    │            │      │83號                    │
├──┼──────┼───┼────────────┤
│九  │清掃海洛因粉│ 1支  │呈海洛因陽性反應，高雄醫│
│    │末毛筆      │      │學大學附設中和紀念醫院檢│
│    │            │      │驗報告報告編號第9406─10│
│    │            │      │87號                    │
└──┴──────┴───┴────────────┘
附表二：
┌──┬──────┬───┬────────────┐
│編號│名     稱   │數  量│  備         註         │
├──┼──────┼───┼────────────┤
│一  │未使用過之夾│ 共300│抽驗1 只無毒品反應，高雄│
│    │鏈袋（含中型│ 只   │醫學大學附設中和紀念醫院│
│    │及小型）    │      │檢驗報告報告編號第9406─│
│    │            │      │1088號，被告自承為其所有│
│    │            │      │，預備供分裝毒品吸食之用│
│    │            │      │，應依刑法第38條第1 項第│
│    │            │      │2 款沒收之              │
└──┴──────┴───┴────────────┘
附表三：
┌──┬──────┬───┬────────────┐
│編號│名     稱   │數  量│  備         註         │
├──┼──────┼───┼────────────┤
│一  │甲基安非他命│ 5包  │驗後毛重41.8公克，高雄醫│
│    │            │      │學大學附設中和紀念醫院檢│
│    │            │      │驗報告報告編號第9406─10│
│    │            │      │76號                    │
├──┼──────┼───┼────────────┤
│二  │甲基安非他命│ 1包  │含袋重合計0.25公克，法務│
│    │            │      │部調查局鑑定通知書（調科│
│    │            │      │壹字第220020711號）     │
├──┼──────┼───┼────────────┤
│三  │安非他命吸食│ 4組  │呈甲基安非他命陽性反應，│
│    │器          │      │高雄醫學大學附設中和紀念│
│    │            │      │醫院檢驗報告報告編號第94│
│    │            │      │06─1079號              │
│    │            │      │                        │
└──┴──────┴───┴────────────┘
附表四：
┌──┬──────┬───┬────────────┐
│編號│名     稱   │數  量│  備         註         │
├──┼──────┼───┼────────────┤
│一  │海洛因及甲基│ 1包  │含袋重合計9.45公克，法務│
│    │安非他命混合│      │部調查局鑑定通知書（調科│
│    │粉末        │      │壹字第220020711號）     │
└──┴──────┴───┴────────────┘
